【裁判字號】    97,訴,2213
【裁判日期】    970729
【裁判案由】    毒品危害防制條例
【裁判全文】
臺灣臺中地方法院刑事判決              97年度訴字第2213號
公  訴  人  臺灣臺中地方法院檢察署檢察官
被      告  甲○○
上列被告因違反毒品危害防制條例案件，經檢察官提起公訴（九
十六年度毒偵字第四九二八號），本院判決如下：
    主    文
甲○○施用第一級毒品，累犯，處有期徒刑捌月。又施用第二級
毒品，累犯，處有期徒刑肆月。應執行有期徒刑拾月。
    犯罪事實
一、甲○○前因賭博案件，經臺灣臺北地方法院以八十七年度易
    字第三七○○號判決處以有期徒刑六月，如易科罰金，以銀
    元三百元折算一日確定；又因恐嚇及偽造文書等案件，經臺
    灣臺北地方法院以八十八年度訴字第六四一號判決處以應執
    行有期徒刑十月（恐嚇部分有期徒刑八月，偽造文書有期徒
    刑四月），上訴後，由臺灣高等法院以九十一年度上訴字第
    二一六二號判決駁回上訴，再經最高法院以九十二年度台上
    字第一一一六號判決駁回上訴確定；前述三案復經臺灣高等
    法院以九十二年度聲字第四四七號裁定合併應執行有期徒刑
    一年三月確定，於民國九十五年五月十六日縮刑期滿執行完
    畢。其又因施用毒品案件，經臺灣臺北地方法院以八十七年
    度毒聲字第一六八九號裁定令入勒戒處所觀察、勒戒後，認
    有繼續施用毒品之傾向，由該院以八十八年度毒聲字第一○
    二號裁定令入戒治處所強制戒治，後經本院以八十八年度毒
    聲字第一六七三號裁定停止戒治，所餘戒治期間付保護管束
    ，於八十九年一月十四日保護管束期滿視為執行完畢，並由
    臺灣臺北地方法院檢察署檢察官以九十二年度戒毒偵字第六
    二號處分書為不起訴處分確定；復因施用毒品案件，經臺灣
    臺北地方法院以裁定令入勒戒處所觀察、勒戒後，認無繼續
    施用毒品之傾向，於九十四年九月二十五日執行完畢出所，
    並經臺灣臺北地方法院檢察署檢察官以「起訴程式尚有不備
    ，而無法逕予提起公訴」為由逕行簽結。詎其於前次觀察、
    勒戒執行完畢後五年內，另起施用第一級毒品海洛因之犯意
    ，於九十六年八月二十二日晚間六、七時許為警採尿回溯四
    、五日內，在不詳地點，以不詳方式，施用海洛因一次；復
    另起施用第二級毒品甲基安非他命之犯意，於九十六年八月
    二十二日晚間六、七時許為警採尿回溯四日內，在不詳地點
    ，以不詳方式，施用甲基安非他命一次。嗣於九十六年八月
    二十二日下午三時二十分許，經警持臺灣臺中地方法院檢察
    署檢察官核發之鑑定許可書至臺中縣潭子鄉○○○路三五巷
    二七弄一○號甲○○住處內，經其同意採集尿液送驗，結果
    呈嗎啡及甲基安非他命陽性反應，始知上情。
二、案經臺中縣警察局豐原分局報請臺灣臺中地方法院檢察署檢
    察官偵查起訴。
    理    由
一、證據能力方面：法務部調查局九十二年一月二日調科壹字第
    ○九一○○八九二○三－○號函、行政院衛生署藥物食品檢
    驗局八十一年二月八日藥檢壹字第○○一一五六號函，及
    中山醫學大學附設醫院檢驗科藥物檢測中心九十六年八月三
    十日尿液檢驗報告，分別為公務員職務上製作之紀錄文書、
    證明文書或從事業務之人於業務上或通常業務過程所須製作
    之紀錄文書、證明文書，與其責任、信譽攸關，若有錯誤、
    虛偽，該公務員或從事業務之人可能因此擔負刑事及行政責
    任，且該等文書經常處於可能受公開檢查之狀態，其正確性
    及真實之保障極高，依刑事訴訟法第一百五十九條之五第一
    項之規定，自得為證據。
二、訊據被告甲○○固坦承其尿液經檢驗結果呈嗎啡及甲基安非
    他命陽性反應等情不諱，惟矢口否認有何施用海洛因及甲基
    安非他命犯行，辯稱：伊尿液會呈現陽性反應，可能是吳宏
    謨留了一些供奉藏宗的煙供，翁意教伊禮佛、燒煙供，伊可
    能有吸食到該燒煙供時所產生煙氣，而導致尿液中有毒品陽
    性反應，且翁意教伊燒了三天，人就不見，隔天警察就來了
    云云。惟查：
  (一)被告前揭置辯，均屬臆測，被告迄今未能提出遭人在煙供中
    摻入毒品之相關證據以供本院參酌，其所辯已難採信；況被
    告前有施用毒品前科，當知施用海洛因及甲基安非他命後身
    體之狀況，若煙供中真有海洛因或甲基安非他命，被告亦能
    從己身之身體反應加以查覺，實無接續三天燒煙供，卻仍在
    不知情之情況下誤吸毒品之煙霧，被告辯稱無施用海洛因及
    甲基安非他命之故意，實非可採。被告聲請本院傳訊吳宏謨
    、翁意，欲證明二人有在煙供上摻入海洛因及甲基安非他命
    云云，一則其待證事實均為被告臆測，二則亦無法由訊問吳
    宏謨、翁意二人得出被告是否故意施用海洛因及甲基安非他
    命之主觀意圖，故本院認無傳訊之必要，併予敘明。
  (二)按嗎啡及甲基安非他命均非人體所能自行合成代謝於體外之
    物質，此為公眾週知事項；而一般人注射海洛因或嗎啡經體
    內吸收代謝約三十分鐘後，以嗎啡型態為主開始排入尿中，
    而以最初六至十二小時排泄量最多，約有百分之七十五之毒
    品代謝物（嗎啡）可在注射之後二十四小時內陸續由尿中排
    出體外，剩餘量則可能在數日內分別排出體外，故一般而言
    ，施用多量毒品者，於施用後四、五日仍有可能驗出低濃度
    毒品反應，此有法務部調查局九十二年一月二日調科壹字第
    ○九一○○八九二○三－○號函影本附卷可稽；另甲基安非
    他命成分之檢出與其投與方式、投與量、個人體質、採尿時
    間與檢測儀器之精密度等諸多因素有關，因此僅憑尿液中安
    非他命陽性反應，並無法確實推算吸食時間距採集時間之長
    短，惟依上述資料推斷，最長可能不會超過四日，亦有行政
    院衛生署藥物食品檢驗局八十一年二月八日藥檢壹字第○
    ○一一五六號函示在卷。被告於九十六年八月二十二日晚間
    六、七時許為警採尿送驗，經以氣相層析質譜儀（GC／MS）
    檢驗後，呈嗎啡及甲基安非他命陽性反應，此有臺灣臺中地
    方法院檢察署鑑定許可書、臺中縣警察局豐原分局委託鑑驗
    尿液代號與真實姓名對照表、中山醫學大學附設醫院檢驗科
    藥物檢測中心九十六年八月三十日尿液檢驗報告附卷可參，
    足見被告確有於九十六年八月二十二日晚間六、七時許為警
    採尿回溯四、五日內，施用海洛因一次，及同日晚間六、七
    時許為警採尿回溯四日內，施用甲基安非他命一次無訛。
  (三)被告前因施用毒品案件，經臺灣臺北地方法院以裁定令入勒
    戒處所觀察、勒戒後，認無繼續施用毒品之傾向，於九十四
    年九月二十五日執行完畢出所，此次雖因起訴程式不備，而
    經檢察官逕予簽結，然其確因施用毒品經裁定觀察、勒戒，
    自應以此次為最近一次觀察、勒戒執行完畢釋放之日計算其
    五年之戒斷期，不因前述行政簽結程序而受影響，是被告經
    觀察、勒戒期滿釋放後，五年內再犯毒品危害防制條例第十
    條之罪，依毒品危害防制條例第二十三條第二項之規定，即
    應進入審理程序審判。本案事證明確，被告犯行洵堪認定，
    應依法論科。
三、核被告所為，係犯毒品危害防制條例第十條第一項施用第一
    級毒品罪及同條第二項施用第二級毒品罪。其施用前持有第
    一、二級毒品之低度行為，已各為施用第一、二級毒品之高
    度行為所吸收，均不另論罪。被告所犯上開二罪，犯意各別
    ，行為不同，應分論併罰。被告前因賭博案件，經臺灣臺北
    地方法院以八十七年度易字第三七○○號判決處以有期徒刑
    六月，如易科罰金，以銀元三百元折算一日確定；又因恐嚇
    及偽造文書等案件，經臺灣臺北地方法院以八十八年度訴字
    第六四一號判決處以應執行有期徒刑十月（恐嚇部分有期徒
    刑八月，偽造文書有期徒刑四月），上訴後，由臺灣高等法
    院以九十一年度上訴字第二一六二號判決駁回上訴，再經最
    高法院以九十二年度台上字第一一一六號判決駁回上訴確定
    ；前述三案復經臺灣高等法院以九十二年度聲字第四四七號
    裁定合併應執行有期徒刑一年三月確定，於九十五年五月十
    六日縮刑期滿執行完畢，有臺灣高等法院被告前案紀錄表及
    臺灣臺中地方法院檢察署刑案資料查註紀錄表在卷可憑，被
    告前受有期徒刑執行完畢，五年內故意再犯本件有期徒刑以
    上之二罪，均為累犯，應各依刑法第四十七條第一項之規定
    加重其刑。爰審酌被告一再施用毒品，於前次觀察、勒戒執
    行完畢後，五年內再犯本案毒品危害防制條例第十條之罪，
    戕害自身健康，且有多次施用毒品前科，素行堪認不佳，暨
    其智識、犯罪之目的、動機、手段等一切情狀，各量處如主
    文所示之刑，並定其應執行刑，以資懲儆。
據上論斷，應依刑事訴訟法第二百九十九條第一項前段，毒品危
害防制條例第十條第一項、第二項、第二十三條第二項，刑法第
十一條前段、第四十七條第一項、第五十一條第五款，判決如主
文。
中    華    民    國    97    年    7     月    29    日
                  刑事第十三庭  審判長法  官  李秋娟
                                      法  官  陳得利
                                      法  官  黃裕仁
上正本證明與原本無異。
如不服本判決，應於收受送達後十日內向本院提出上訴書狀（應
敘述具體理由並附繕本）。
上訴書狀如未敘述理由，應於上訴期間屆滿後二十日內補提理由
書於本院。
                                      書記官  何惠文
中    華    民    國    97    年    7     月    29    日
附錄論罪科刑法條
毒品危害防制條例第十條
施用第一級毒品者，處六月以上五年以下有期徒刑。
施用第二級毒品者，處三年以下有期徒刑。


司法院資訊處製作；財團法人民間司法改革基金會備份。
